臺灣板橋地方法院刑事判決　　　　　　　96年度易字第1756號
公　訴　人　臺灣板橋地方法院檢察署檢察官
被　　　告　乙○○
　　　　　　　　　　（另案於臺灣臺北監獄執行）
上列被告因竊盜等案件，經檢察官提起公訴（96年度偵字第1181
5號），被告於準備程序中對被訴之事實為有罪陳述，本院裁定
行簡式審判程序，並判決如下：
    主  文
乙○○竊盜，處有期徒刑拾月，減為有期徒刑伍月；又竊盜，處
有期徒刑捌月，減為有期徒刑肆月；又行使變造營業小客車駕駛
人執業登記證，足以生損害於公眾及他人，處有期徒刑陸月，減
為有期徒刑參月，扣案變造之臺北縣計程車駕駛人執業登記證（
證號Ｆ０００五四六）上乙○○之照片貳幀沒收。應執行有期徒
刑拾月，扣案變造之臺北縣計程車駕駛人執業登記證（證號Ｆ０
００五四六）上乙○○之照片貳幀沒收。
    事  實
一、乙○○（原名鄭福基）前有多次竊盜之犯罪紀錄，執行完畢
    已逾五年；又於民國九十四年間因竊盜案件，經臺灣高等法
    院以九十四年度上易字第二０五號判處有期徒刑一年二月確
    定，現在監執行（於本案不構成累犯）。猶不知悔改，為下
    列之犯行：(一)乙○○意圖為自己不法之所有，於九十六年四
    月五日上午六時許，在臺北縣中和市○○路與和平街口之停
    車場內，手持路旁之磚塊敲破甲○○（個人計程車行）所有
    之車號五Ｌ─０九七號營業小客車左後方三角窗（涉犯毀損
    部分，未據甲○○告訴），進入車內擅自以接線啟動引擎方
    式竊取上開營業小客車得逞後，將該車駛離現場；(二)乙○○
    復意圖為自己不法之所有，於翌日（即九十六年四月六日）
    下午一時許，在臺北縣三重市忠孝橋下某處，徒手將停放該
    處之銀川交通有限公司所有之車號Ｍ四─七０八號營業小客
    車車牌二面（該牌照前經監理機關註銷）扳下，而竊取該車
    牌二面得手後，其將上開車號Ｍ四─七０八號車牌懸掛在前
    揭車號五Ｌ─０九七營業小客車上（五Ｌ─０九七車牌二面
    則取下放在車內），以作為其開車載客營業之用；(三)乙○○
    另行基於行使變造特許證之犯意，於同日三時許，在臺北縣
    三重市忠孝橋下附近，將自己之照片二幀直接貼在甲○○所
    有置放在上開車號五Ｌ─０九七號營業小客車內之臺北縣計
    程車駕駛人執業登記證（證號Ｆ０００五四六）上之方式，
    予以變造該執業登記證後，將上開變造之執業登記證置放在
    其所竊取之上開車號五Ｌ─０九七號營業小客車內（該車前
    後懸掛車號Ｍ四─七０八號車牌），作為計程車營業載客使
    用而行使之，足以生損害於甲○○、車輛監理機關對於營業
    小客車駕駛人資料管理及警察機關對交通行政管理之正確性
    。嗣於九十六年四月十一日凌晨一時四十五分許，乙○○駕
    駛上開營業小客車行經臺北市○○○路○段六十五巷二弄口
    時為警攔檢，乙○○見狀棄車，逃至臺北市○○○路三一０
    巷二十六號前為警查獲，並當場扣得上開車號五Ｌ─０九七
    號營業小客車（含放置車上之該車車牌二面，已發還甲○○
    領回）、車號Ｍ四─七０八號車牌二面及上述變造之臺北縣
    計程車駕駛人執業登記證。
二、案經臺北市政府警察局中山分局移送臺灣臺北地方法院檢察
    署呈請臺灣高等法院檢察署檢察長令轉臺灣板橋地方法院檢
    察署檢察官偵查起訴。
    理  由
一、訊據被告乙○○對於上開竊盜、行使變造執業登記證等事實
    ，於警詢、偵查及本院審理中均坦承不諱，核與被害人甲○
    ○於警詢指訴車號五Ｌ─０九七營業小客車被竊及其執業登
    記遭變造之情節相符，並有被害人甲○○領回車號五Ｌ─０
    九七營業小客車所出具之贓物認領保管單、「車輛竊盜、車
    牌失竊資料個別查詢報表－查詢車輛認可資料」、車輛失竊
    電腦輸入單、車號Ｍ四─七０八號營業小客車之車籍查詢資
    料、變造之臺北縣計程車駕駛人執業登記證影本各一份、查
    獲現場、贓車及車牌照片共四幀在卷可稽，及車號Ｍ四─七
    ０八號車牌二面及變造之臺北縣計程車駕駛人執業登記證扣
    案可資佐證。綜上，足認被告自白核與事實相符，堪以採信
    。本案事證明確，被告犯行堪以認定，應依法論科。
二、查被告乙○○竊取車號五Ｌ─０九七營業小客車所用之磚頭
　　並未扣案，復無證據證明該磚頭係客觀上足以對人之生命、
　　身體構成危險之兇器，被告竊取車號五Ｌ─０九七營業小客
    車之行為，應係犯刑法第三百二十條第一項之普通竊盜罪。
    又被告以如事實欄所載之方式變造被害人甲○○之執業登記
    證，嗣並將該執業登記證置放於所竊取之車號五Ｌ─０九七
    營業小客車車內駕車營業，顯已持該變造之執業登記證加以
    行使，足以生損害於甲○○、車輛監理機關對於營業小客車
    駕駛人資料管理及警察機關對交通行政管理之正確性。是核
    被告如事實欄一(一)、(二)所為，均係犯刑法第三百二十條第一
    項之普通竊盜罪；又被告如事實欄一(三)所為，係犯刑法第二
    百十六條、第二百十二條之行使變造特種文書罪。其變造特
    種文書（執業登記證）之低度行為，應為行使變造特種文書
    之高度行為所吸收，僅論以行使變造特種文書罪。又被告所
    犯上開事實欄一(一)、(二)之竊盜罪及事實欄一(三)之行使變造特
    種文罪，時間不同，顯見犯意各別，應予分論併罰。爰審酌
    被告前有多次竊盜犯行（見臺灣高等法院被告前案紀錄表）
    ，素行不佳，其為駕駛營業小客車營生，竊取他人之營業小
    客車、車牌，並變造他人之執業登記證之犯罪動機、目的、
    所生危害，兼衡被害人甲○○所受損害，及其於警詢陳述不
    要求被告賠償等語，暨被告犯罪後坦承犯行之態度等一切情
    狀，分別量處如主文所示之刑。末查，被告所犯上開三罪之
    時間均在九十六年四月二十四日以前，該三罪悉合於中華民
    國九十六年罪犯減刑條例第二條第一項第三款之規定，各減
    其宣告刑二分之一，並依同條例第十條第一項及刑法第五十
    一條第五款規定，定其應執行之刑。至扣案變造之臺北縣計
    程車駕駛人執業登記證（證號Ｆ０００五四六）上被告乙○
    ○之照片二幀，為被告所有供變造該執業登記證犯罪所用之
    物，已據其供明在卷，併依法宣告沒收之。
據上論斷，應依刑事訴訟法第二百七十三條之一第一項、第二百
九十九條第一項前段，刑法第三百二十條第一項、第二百十六條
、第二百十二條、第五十一條第五款、第三十八條第一項第二款
，刑法施行法第一條之一，中華民國九十六年罪犯減刑條例第二
條第一項第三款、第七條、第八條第一項、第十條第一項，判決
如主文。
本案經檢察官黃怡華到庭執行職務。
中　　華　　民　　國　　96　　年　　7 　　月　　26　　日
                  刑事第十六庭  法　官  楊 志 雄
以上正本證明與原本無異
如不服本判決應於送達後10日內向本院提出上訴狀
                                書記官　陳 春 銘
中　　華　　民　　國　　96　　年　　7 　　月　　26　　日
附錄本案論罪科刑法條全文：
刑法第320條第1項：
意圖為自己或第三人不法之所有，而竊取他人之動產者，為竊盜
罪，處5年以下有期徒刑、拘役或500元以下罰金。
刑法第212條
（偽造變造特種文書罪）
偽造、變造護照、旅券、免許證、特許證及關於品行、能力服務
或其他相類之證書、介紹書，足以生損害於公眾或他人者，處1
年以下有期徒刑、拘役或3 百元以下罰金。
刑法第216條
（行使偽造變造或登載不實之文書罪）
行使第210 條至第215 條之文書者，依偽造、變造文書或登載不
實事項或使登載不實事項之規定處斷。
